【裁判字號】    90,易,1922
【裁判日期】    900725
【裁判案由】    妨害自由
【裁判全文】
臺灣板橋地方法院刑事判決                          九十年度易字第一九二二號
    公  訴  人  臺灣板橋地方法院檢察署檢察官
    被      告  丙○○
右列被告因妨害自由案件，經檢察官提起公訴（八十九年度偵字第一八八０五號），
本院判決如左：
    主  文
丙○○公然侮辱人，處拘役貳拾伍日，如易科罰金以佰元折算壹日；又以加害生命
之事，恐嚇他人致生危害於安全，處拘役伍拾伍日，如易科罰金以佰元折算壹日；
應執行拘役柒拾日，如易科罰金以佰元折算壹日。
    事  實
一、丙○○前於民國（下同）八十八年六月二十一日因傷害案件，經本院簡易庭判處
    拘役五十八天，於同年七月十九日判決確定，並於八十八年九月二日易科罰金執
    行完畢。又於八十八年十月二十九日因毀損案件，經本院判處罰金三千元，於八
    十九年一月三日判決確定，並於八十九年一月二十五日繳清罰金執行完畢（均未
    構成累犯）。詎丙○○仍不知悔改，因其認劉正倉積欠新臺幣四十萬元之債務，
    竟於八十八年十一月七日凌晨五時許，在臺北縣鶯歌鎮○○街與行政路口，遇見
    正將報紙送達該處之司機丁○○，乃先行取走部分之報紙，隨即前往劉正倉位於
    臺北縣鶯歌鎮○○路五二三號住處，將攜來之報紙揮灑於上址門口前，並基於公
    然侮辱之犯意，在前開不特定多數人得以共見共聞之處所，公然辱罵劉正倉「幹
    你娘ＸＸ」等穢語。復另行基於恐嚇劉正倉之犯意，於同日凌晨六時許，撥打劉
    正倉住處電話，以加害於生命之事，向劉正倉恐嚇稱：「不是你給我死就是我給
    你死」等語，使劉正倉心生畏懼，致生危害其安全，嗣經劉正倉報警始循線查獲
    丙○○，並偵悉上情。
二、案經劉正倉訴由臺北縣警察局三峽分局報告臺灣板橋地方法院檢察署檢察官偵查
    起訴。
    理  由
一、訊據被告丙○○於本院審理時矢口否認有右開被訴之犯行，辯稱：伊沒有去劉正
    倉家灑報紙、公然侮辱，及打電話去恐嚇他，只是向他要錢，是告訴人想陷害伊
    云云。經查右開事實，業據被害人即告訴人劉正倉於警訊、檢察官偵查及本院調
    查時指訴綦詳在卷，又證人即送報司機丁○○於本院審理時到庭具結證述，被告
    確於前揭時、地取走送達之其中二、三捆報紙，證人乙○亦證稱於劉正倉住處前
    ，親自聽聞被告對著劉正倉住處辱罵「幹你娘ＸＸ」三字經等情（均見九十年七
    月十一日審判筆錄），復有告訴人錄製之錄音帶乙捲及通話內容譯文乙紙在卷可
    資佐證，又該捲錄音帶經檢察官勘驗結果，認其內容與譯文所載相符，並製有勘
    驗筆錄乙紙附卷可稽（附於偵查卷第七十六頁），且被告於警訊時亦自承確實有
    於八十八年十一月七日打電話予告訴人之情事（見偵查卷第五頁背面），足徵告
    訴人指訴被告有前揭公然侮辱及恐嚇犯行乙節，均應屬真實而堪予採信。至於被
    告於本院調查時雖舉出證人甲○可資證明其無實施被訴之犯行，惟證人甲○於本
    院調查時具結證稱：伊叫丙○○把一百份報紙送到劉正倉家，伊沒有跟他去，所
    以不知道他在劉正倉家發生何事情等語（見九十年六月二十七日訊問筆錄），故
    證人甲○既未在場見聞，自無法資為有利於被告之認定基礎。又按刑法第三百零
    五條之罪，僅以受惡害之通知者心生畏懼而有不安全之感覺為已足，不以發生客
    觀上之危害為要件，而告訴人劉正倉於聽聞被告上開恐嚇言詞後，因心生畏懼向
    臺北縣警察局三峽分局提出告訴，則致生危害於告訴人生命安全之情事亦堪予認
    定，從而被告空言否認有公然侮辱及恐嚇等犯行，無非係飾卸刑責之詞，殊無足
    採。故本件事證明確，被告犯行洵堪認定，應予依法論科。
二、核被告丙○○所為，係犯刑法第三百零九條第一項公然侮辱罪及同法第三百零五
    條之恐嚇危害安全罪。被告所犯上開二罪，犯意各別，行為互殊，應予以分論併
    罰。末查被告行為後，刑法第四十一條業於九十年一月十日修正公布施行，於同
    年一月十二日生效，依修正後之第四十一條第一項前段規定，得易科罰金之範圍
    由犯最重本刑為三年以下有期徒刑以下之刑之罪，擴大為犯最重本刑為五年以下
    有期徒刑以下之刑之罪，依刑法第二條第一項前段之規定，本件應適用裁判時之
    修正後刑法第四十一條第一項前段規定，諭知易科罰金之折算標準，附予敘明。
    爰審酌被告丙○○前有如事實欄所載犯罪科刑之紀錄（均未構成累犯），有臺灣
    高等法院檢察署刑案紀錄簡覆表乙份在卷可參，及其犯罪之動機、目的、手段、
    對告訴人所生之危害及犯罪後猶飾詞卸責之態度等一切情狀，分別量處如主文所
    示之刑，並定其應執行之刑及諭知易科罰金之折算標準，以資懲儆。
據上論斷，應依刑事訴訟法第二百九十九條第一項前段，刑法第三百零九條第一項、
第三百零五條、第二條第一項前段、第四十一條第一項前段、第五十一條第六款，罰
金罰鍰提高標準條例第一條前段、第二條，判決如主文。
本案經檢察官李海龍到庭執行職務
中      華      民      國      九十      年      七    月    二十五    日
                                臺灣板橋地方法院刑事第三庭
                                      法  官   陳志揚
右正本證明與原本無異。
如不服本判決，應於判決送達後十日內向本院提出上訴狀 (應附繕本) ，上訴於
臺灣高等法院。
                                      書記官    陳慶樹
中      華      民      國       九十      年      八    月       十    日
附錄本案論罪科刑法條全文：
刑法第三百零五條
  以加害生命、身體、自由、名譽、財產之事，恐嚇他人，致生危害於安全者，處二
  年以下有期徒刑、拘役或三百元以下罰金。
刑法第三百零九條
  公然侮辱人者，處拘役或三百元以下罰金。
  以強暴犯前項之罪者，處一年以下有期徒刑、拘役或五百元以上罰金。


司法院資訊處製作；財團法人民間司法改革基金會備份。
